臺灣高雄地方法院刑事判決　　　　　　　 94年度易字第866號
公　訴　人　臺灣高雄地方法院檢察署檢察官
被　　　告　丙○○　男　24歲.
上列被告因竊盜案件，經檢察官聲請簡易判決處刑（94年度偵字
第3673號、第5542號、第8979號），被告於本院準備程序中就被
訴之事實為有罪之陳述，並經本院合議庭裁定由受命法官獨任進
行簡式審判程序，茲判決如下：
    主  文
丙○○連續於夜間侵入住宅竊盜，處有期徒刑捌月。
    事  實
一、丙○○基於意圖為自己不法所有之概括犯意，連續於以下所
    示時、地竊取財物：
  (一)於民國93年9月3日上午8時40分許，途經丁○○位於高雄
      縣大寮鄉○○村○○路236巷5號住處，以自備之鑰匙開啟
      前門侵入其內（侵入住宅部分未據告訴）徒手竊取置於該
      處之電腦主機1 台（價值約新臺幣（下同）2萬元）得手後
      ，旋將該電腦主機販賣予高雄市某處收購電腦回收場，得
      款4,000元後供己花用，嗣經丁○○發覺報警循線查獲。
（二）於94年1月12日下午8時許，承前揭竊盜之概括犯意，在高
      雄縣大寮鄉○○村○○路74號前，徒手竊取乙○○置放該
      處之農用風霧器1 台，嗣於94年1月14日下午3時30分許，
      在高雄縣大寮鄉○○村○○路116巷2號12樓為警查獲，並
      在高雄市○○區○○路720路正成行起獲上開農用風霧器1
      台。
（三）於94年1 月22日夜間9時30分，至甲○○位於高雄縣大寮
      鄉○○村○○路116巷10號住處後，以不詳方法侵入屋內
      ，以徒手竊得置於屋內之電腦1 台（價值約4萬5,000元）
      ，得手後旋即逃逸。嗣經警調閱甲○○住處大樓監視錄影
      帶後，循線查獲。
二、案經高雄縣警察局林園分局報請臺灣高雄地方法院檢察署檢
    察官偵查起訴。
    理  由
一、本案被告丙○○所犯係死刑、無期徒刑、最輕本刑為3年以
    上有期徒刑以外之罪，其於準備程序就前揭被訴事實為有罪
    之陳述，經受命法官告知簡式審判程序之旨，並聽取其與公
    訴人之意見後，本院認無不得或不宜改依簡式審判程序進行
    之處，爰依刑事訴訟法第273條之1第1項、第284條之1，裁
    定本件由受命法官獨任進行簡式審判程序，合先敘明。
二、訊據被告對其於前揭時、地普通竊盜及夜間侵入住宅竊盜之
    事實，於本院審理時均坦承不諱（參見本院94年5 月26日審
    判筆錄），核與被害人丁○○、乙○○、甲○○指訴發現被
    告及失竊經過情節、證人王東瀛於警詢中所述發現失竊經過
    情節相符，被告對渠等警詢筆錄之證據能力亦不爭執，本院
    自得採為證據，此外復有照場照片2 幀、監視錄影帶翻攝照
    片2 幀、扣押筆錄1 紙、扣押物品目錄表1 紙、贓物認領保
    管單1 紙、交通部中央氣象局93年高雄地區日出日沒時刻表
    1 份附卷可參，足認被告上開自白，確與事實相符，本案事
    證明確，被告犯行堪以認定。
三、查被告於前開事實欄一、（三）被告於夜間侵入甲○○住宅
    竊取電腦之行為，核其所為。係犯刑法第321 條第1 項第1
    款之夜間侵入住宅竊盜罪。另被告就事實欄一、（一）、（
    二）所為，係犯刑法第320 條第1 項之普通竊盜罪。又被告
    先後為加重竊盜及普通竊盜之犯行，時間緊接，所犯均係基
    本構成要件相同之罪名，顯係基於概括之犯意反覆為之，應
    依刑法第56條之規定，論以情節較重之於夜間侵入住宅竊盜
    罪，並加重其刑。爰審酌被告不思以合法正當途徑賺取所得
    ，竟以竊盜方式貪慾圖利，行為誠屬不當，然本院參酌被告
    犯後坦承犯行且態度良好、部分所竊物品業經被害人取回，
    對被害人所生損害等其他一切情狀，量處如主文所示之刑。
據上論斷，應依刑事訴訟法第273 條之1 第1 項、第299 條第1
項前段，刑法第56條、第321 條第1 項第1 款，判決如主文。
本案經檢察官李廷輝到庭執行職務。
中      華      民      國   94   年    5   月   31   日
                       鳳山刑事第二庭 法  官   廖建瑜
以上正本證明與原本無異。
如不服本判決，應於收受送達後10日內向本院提出上訴書狀。
　　　　　　　　　　　　　　　　　    書記官   張家榮
中　　華　　民　　國　　94　　年　　5 　　月　　31　　日
中華民國刑法第321條
犯竊盜罪而有左列情形之一者，處 6 月以上、 5 年以下有期徒
刑：
一  於夜間侵入住宅或有人居住之建築物、船艦或隱匿其內而犯
    之者。
二  毀越門扇、牆垣或其他安全設備而犯之者。
三  攜帶兇器而犯之者。
四  結夥三人以上而犯之者。
五  乘火災、水災或其他災害之際而犯之者。
六  在車站或埠頭而犯之者。
前項之未遂犯罰之。
